【裁判字號】    91,訴,759
【裁判日期】    920227
【裁判案由】    違反毒品危害防制條例
【裁判全文】
臺灣新竹地方法院刑事判決                          九十一年度訴字第七五九號
    公  訴  人  臺灣新竹地方法院檢察署檢察官
    被      告  甲○○
右列被告因違反毒品危害防制條例案件，經檢察官提起公訴（九十一年度毒偵字第二
七四號），及移
    主  文
甲○○施用第一級毒品，處有期徒刑陸月，如易科罰金，以佰元折算壹日，扣案之
海洛因（淨重零點壹壹公克、包裝重零點貳肆公克）沒收銷燬；又施用第二級毒品，
處有期徒刑伍月，如易科罰金，以佰元折算壹日。應執行有期徒刑拾月，如易科罰
金，以佰元折算壹日，扣案之海洛因（淨重零點壹壹公克、包裝重零點貳肆公克）
沒收銷燬。
    事  實
一、甲○○曾有違反藥物藥商管理法、麻醉藥品管理條例等案件之前科（未構成累犯
    ）。前因施用毒品案件，經觀察、勒戒後，認無繼續施用毒品之傾向，由臺灣新
    竹地方法院檢察署檢察官於民國八十七年十月三十日，以八十七年度偵字第五Ｏ
    二二號案件不起訴處分確定。又因施用毒品案件，經觀察、勒戒後，認有繼續施
    用毒品之傾向，先送強制戒治，並由臺灣新竹地方法院檢察署檢察官聲請簡易判
    決處刑，嗣於八十九年十月二十四日，經本院以八十九年度竹北簡字第三三三號
    判處有期徒刑六月確定（嗣於九十一年二月十八日起至同年八月十七日執行），
    強制戒治處分則於九十年十月六日期滿。詎其仍不知悔改，復於九十一年二月十
    八日下午二時許往前回溯二十六小時、九十六小時內之某時，在友人位於新竹縣
    新豐鄉○○街三Ｏ四號住處，以將第一級毒品海洛因捲入香煙內，及將第二級毒
    品安非他命放在吸食器內之方式，分別施用海洛因、安非他命，嗣因前揭毒品案
    件經判刑確定未到案執行遭通緝，經警於九十一年二月十八日下午一時許，在新
    竹縣新豐鄉○○街三Ｏ四號前逮捕，並扣得第一級毒品海洛因（經送檢驗，淨重
    零點一一公克，包裝重零點二四公克）而查獲上情。
二、案經新竹縣警察局竹北分局報告臺灣新竹地方法院檢察署檢察官偵查起訴及移送
    併案審理。
      理  由
一、
（一）訊據被告甲○○對於前揭施用第一級毒品海洛因、第二級毒品安非他命之犯行
      坦承不諱，且其於九十一年二月十八日下午二時許所採尿液（檢體編號：Ａ０
      二七），經送國防部憲兵司令部刑事鑑識中心以螢光偏極免疫分析法、液相萃
      取（溶記萃取）前處理法、氣相層析質譜分析法檢驗，結果呈第一級毒品嗎啡
      及第二級毒品甲基安非他命陽性反應，有姓名代號對照表、國防部憲兵司令部
      刑事鑑識中心九十一年十月二十八日（九一）綱得字第一四三０六號鑑驗通知
      書附卷可稽（見九十一年度毒偵字第二七四號卷【下稱第二七四號卷】第三十
      三頁、第三十八頁）。
（二）次按「海洛因經注射入人體後，約百分之八十於二十四小時內自尿中排出，：
      ：：尿液中能驗出嗎啡陽性反應與其投與量、投與途逕、採尿時間、個人體質
      及檢驗方法之靈敏度有關：：其代謝物嗎啡之平均可檢出時限約為二十六小時
      ：：」，及「甲基安非他命經口服投與後約百分之七十於二十四小時內自尿液
      中排出，約百分之九十於九十六小時內自尿液中排出，：：甲基安非他命之檢
      出與其投與方式、投與量、個人體質、採尿時間及檢測儀器之精密度等諸多因
      素有關，因此僅憑尿液中呈安非他命陽性反應，並無法確實推算吸食時間距採
      集時間之長短，惟依上述資料推斷，最長不可能超過四日」，分別有行政院衛
      生署藥物食品檢驗局八十一年九月八日（八一）藥檢壹字第八一一四八八五號
      、八十一年二月八日（八一）藥檢壹字第００一一五六號函各一份在卷可稽；
      是經採尿檢驗呈嗎啡、安非他命陽性反應者，通常可認其人分別於採尿前二十
      六小時、九十六小時內之某時有施用海洛因、安非他命。
（三）此外，並有扣案第一級毒品海洛因（經送檢驗，淨重零點一一公克，包裝重零
      點二四公克）可資佐證（九十一年度白保管字第０六一號，扣押物品清單見第
      二七四號卷第二十七頁，法務部調查局鑑定通知書見第二七四號卷第二十九頁
      ），是被告自白與事實相符，堪以採信。又被告前因施用毒品案件，經觀察、
      勒戒後，認無繼續施用毒品之傾向，由臺灣新竹地方法院檢察署檢察官於八十
      七年十月三十日，以八十七年度偵字第五Ｏ二二號案件不起訴處分確定，復因
      施用毒品案件，經觀察、勒戒後，認有繼續施用毒品之傾向，先送強制戒治，
      並由臺灣新竹地方法院檢察署檢察官聲請簡易判決處刑，嗣於八十九年十月二
      十四日，經本院以八十九年度竹北簡字第三三三號判處有期徒刑六月確定（嗣
      於九十一年二月十八日起至同年八月十七日執行），強制戒治處分則於九十年
      十月六日期滿，此有臺灣新竹地方法院檢察署刑案資料查註紀錄表、本院八十
      九年度竹簡字第三三三號刑事判決、全國施用毒品案件記錄表等在卷可參（見
      第二七四號卷第十一至十四頁、第三十四頁至三十六頁、第四十頁），被告係
      三犯施用第一級、第二級毒品罪，應逕予論罪科刑。
二、核被告甲○○所為，係分別犯毒品危害防制條例第十條第一項之施用第一級毒品
    罪及同條例第十條第二項之施用第二級毒品罪。其持有第一級毒品海洛因及第二
    級毒品安非他命後分別進而施用，其持有第一級毒品海洛因及第二級毒品安非他
    命之低度行為，應分別為施用之高度行為所吸收，爰不另論其持有第一級毒品罪
    及第二級毒品罪。其所犯上開二罪，罪名不同，犯意各別，應予分論併罰。爰審
    酌被告前已有違反藥物藥商管理法、麻醉藥品管理條例之前科紀錄，素行不佳，
    且已經二次觀察、勒戒，一次強制戒治，仍再犯本件，顯然自制力薄弱，無拒用
    毒品之決心，惟念其所為係戕害自身身心健康，犯罪手段、情節及所生危害均尚
    非重大，參以其犯罪後坦承犯行等一切情狀，分別酌予量處如主文所示之刑，並
    定應執行刑，及諭知易科罰金之折算標準，以資懲儆。又扣案之海洛因（九十一
    年度白保管字第０六一號，扣押物品清單見第二七四號卷第二十七頁），經送檢
    驗，淨重零點一一公克，包裝重零點二四公克，係管制之第一級毒品，應依毒品
    危害防制條例第十八條第一項前段沒收銷燬。
三、檢察官另以被告亦於九十一年十二月七日晚上六時許回溯九十六小時內之某時施
    用第二級毒品安非他命，而以九十一年度毒偵字第一五三七號移送本院併案審理
    。訊據被告固不否認此部分施用第二級毒品安非他命之犯行，且被告於九十一年
    十二月八日上午十時許所採尿液（檢體編號：ＧＺ00000000000），
    經送檢驗呈安非他命陽性反應，亦有列管毒品人口尿液檢體採集送驗紀錄表、昭
    信科技顧問股份有限公司濫用藥物陽性檢體檢驗報告等附卷為憑（見九十一年度
    毒偵字第一五三七號卷第三十二、三十三頁），然移送併案審理部分與被告本件
    經起訴於九十一年二月十八日下午二時許往前回溯二十六小時、九十六小時施用
    海洛因、安非他命毒品部分，時間已相距將近十個月，況被告因毒品危害防制條
    例案件經本院以八十九年度竹北簡字第三三三號判處有期徒刑六月確定，嗣於九
    十一年二月十八日起至同年八月十七日執行，有臺灣高等法院被告全國前案紀錄
    表、法務部在監在押資料表各一份在卷可稽，被告於前揭在監執行期間顯無繼續
    施用毒品之可能，是移送併案部分與起訴部分難認係基於同一概括犯意所為之連
    續犯，並無裁判上一罪關係，自非起訴效力所及，本院無從審究，應退回由檢察
    官另行處理，附此敘明。
四、據上論斷，應依刑事訴訟法第二百九十九條第一項前段，毒品危害防制條例第十
    條第一項、第二項、第十八條第一項前段，刑法第十一條前段、第四十一條、第
    五十一條第五款，罰金罰鍰提高標準條例第二條，判決如主文。
本案經檢察官陳榮林到庭執行職務。
中      華      民      國    九十二    年      二      月    二十七    日
                              臺灣新竹地方法院刑事第二庭
                                      法    官  黃美盈
如不服本判決，應於判決送達後十日內向本院提出上訴狀（應附繕本），上訴於臺灣
高等法院。
右正本證明與原本無異。
                                      書 記 官  吳尚文
中      華      民      國    九十二    年      三      月      四      日
附錄本案論罪科刑法條：
毒品危害防制條例第十條：
施用第一級毒品者，處六月以上五年以下有期徒刑。
施用第二級毒品者，處三年以下有期徒刑。


司法院資訊處製作；財團法人民間司法改革基金會備份。
